---
title: "Poro粕lo pri predmetu Analiza podatkov s programom R"
author: "Ana Golob"
output:
  html_document: default
  pdf_document:
    includes:
      in_header: lib/styles.sty
    latex_engine: xelatex
runtime: shiny
---

```{r setup, echo=FALSE, results='hide', message=FALSE}
source("fontconfig.r", encoding = "UTF-8")

# Uvoz vseh potrebnih knji쬹ic
source("lib/libraries.r", encoding = "UTF-8")
```

### TEMA: Gospodarska razvitost slovenskih regij

Seminarska naloga analizira razvitost slovenskih regij glede na slede泊 podatke iz podro縛a gospodarstva:

* povpre迫a mese迫a bruto pla搏 prebivalca,

* 뚒evilo prebivalcev, ki so zaposleni,

* 뚒evilo podjetij, ki obratujejo v regiji,

* prihodek

* 뚒evilo doma粕h in tujih turistov, ki obi뛷ejo regijo.

***

# Obdelava, uvoz in 粕뛷enje podatkov

```{r uvoz, echo=FALSE, message=FALSE}
source(c("uvoz/uvoz.r"), encoding = "UTF-8")
source(c("uvoz/uvozPod.r"), encoding = "UTF-8")
```

Uvozili smo podatke o ob캜inah v obliki CSV s statisti캜nega urada ter v obliki HTML
z Wikipedije. Poglejmo si za캜etka obeh uvo쬰nih razpredelnic.

```{r razpredelnice}
#kable(head(druzine))
#head(obcine)
```

Slika \ref{fig:histogram} prikazuje porazdelitev 코tevila naselij v ob캜inah.

```{r histogram, echo=FALSE, message=FALSE, fig.align='center', fig.cap='Histogram 코tevila naselij v ob캜inah'}
#ggplot(obcine, aes(x = naselja)) + geom_histogram() +
#  ggtitle("Pogostost 코tevila naselij") + xlab("맚evilo naselij") + ylab("맚evilo ob캜in")
```

***

# Analiza in vizualizacija podatkov

```{r vizualizacija, echo=FALSE, message=FALSE}
#source("vizualizacija/vizualizacija.r", encoding = "UTF-8")
```

Slika \ref{fig:zemljevid} prikazuje povpre캜no velikost dru쬴ne za vsako ob캜ino.

```{r zemljevid, echo=FALSE, fig.align='center', fig.cap='Zemljevid povpre캜nega 코tevila otrok v dru쬴ni'}
#ggplot() + geom_polygon(data = left_join(zemljevid, povprecja, by = c("OB_UIME" = "obcina")),
#                        aes(x = long, y = lat, group = group, fill = povprecje)) +
#  ggtitle("Povpre캜no 코tevilo otrok v dru쬴ni") + xlab("") + ylab("") +
#  guides(fill = guide_colorbar(title = "Povpre캜je"))
```

***

# Napredna analiza podatkov

```{r analiza, echo=FALSE, message=FALSE}
#source("analiza/analiza.r", encoding = "UTF-8")
```

Slika \ref{fig:graf} prikazuje povezavo med 코tevilom naselij in povr코ino ob캜ine.

```{r graf, echo=FALSE, fig.align='center', fig.cap='Povezava med 코tevilom naselij in povr코ino ob캜ine'}
#ggplot(inner_join(obcine, data.frame(obcina = names(skupine),
#                                     skupina = factor(skupine)), by = "obcina")
#, aes(x = povrsina, y = naselja, color = skupina, size = prebivalci/1000)) + geom_point() +
#  ggtitle("맚evilo naselij glede na povr코ino ob캜ine") +
#  xlab(expression("Povr코ina (km"^2 * ")")) + ylab("맚. naselij") +
#  guides(color = guide_legend(title = "Skupina"),
#         size = guide_legend(title = "Prebivalci (* 1000)"))
```

***

```{r shiny, echo = FALSE}
#shinyAppDir("shiny", options=list(width="100%", height=600))
```
