---
title: "Poročilo pri predmetu Analiza podatkov s programom R"
author: "Anže Marinko"
output:
  html_document: default
  pdf_document:
    includes:
      in_header: lib/styles.sty
    latex_engine: xelatex
runtime: shiny
---

```{r setup, echo=FALSE, results='hide', message=FALSE}
# Če želimo nastaviti pisave v PDF-ju, odkomentiramo
# in sledimo navodilom v programu.
#source("fontconfig.r", encoding = "UTF-8")

# Uvoz vseh potrebnih knjižnic
source("lib/libraries.r", encoding = "UTF-8")
```

# Izbira teme

V projektu bom analiziral podatke o mladih v Evropi. Naslov projekta je Aktivnost mladih v Evropi.

***

# Obdelava, uvoz in čiščenje podatkov

```{r uvoz, echo=FALSE, message=FALSE}
source("uvoz/uvoz.r", encoding = "UTF-8")
```

Uvozil sem podatke o mladih v obliki CSV z Eurostata ter v obliki HTML
z Eurostata. Poglejmo si začetek razpredelnice, kjer sem za lažji pregled združil vse podatke.

```{r razpredelnice}
kable(head(velika_tabela))
```

***

# Analiza in vizualizacija podatkov

```{r vizualizacija, echo=FALSE, message=FALSE}
source("vizualizacija/vizualizacija.r", encoding = "UTF-8")
```

Slika \ref{fig:zemljevid} prikazuje skupine držav glede na BDP per capita.

```{r zemljevid, echo=FALSE, fig.align='center', fig.cap='zemljevid deleža zaposlenosti mladih'}
zemljevid1
zemljevid2
```

***

```{r graf_a, echo=FALSE, fig.align='center', fig.cap='BDP izbranih držav skozi čas'}
graf1
graf2
graf3
graf4
graf5
graf6
graf7
#graf8
graf9
graf10
```

# Napredna analiza podatkov

```{r analiza, echo=FALSE, message=FALSE}
#source("analiza/analiza.r", encoding = "UTF-8")
```

Slika \ref{fig:graf} prikazuje povezavo med številom naselij in površino občine.

```{r graf, echo=FALSE, fig.align='center', fig.cap='Povezava med številom naselij in površino občine'}
#ggplot(inner_join(drzave, data.frame(drzava = names(skupine),
#                                     skupina = factor(skupine)), by = "drzava")
#, aes(x = povrsina, y = naselja, color = skupina, size = prebivalci/1000)) + geom_point() +
#  ggtitle("Število naselij glede na površino občine") +
#  xlab(expression("Površina (km"^2 * ")")) + ylab("Št. naselij") +
#  guides(color = guide_legend(title = "Skupina"),
#         size = guide_legend(title = "Prebivalci (* 1000)"))
```

***

```{r shiny, echo = FALSE}
shinyAppDir("shiny", options=list(width="100%", height=600))
```
